臺灣高雄地方法院刑事判決　　　　　　　110年度訴字第363號
公　訴　人　臺灣高雄地方檢察署檢察官
被　　　告　張士偉



指定辯護人　本院公設辯護人黃秋葉
上列被告因違反毒品危害防制條例案件，經檢察官提起公訴（10
9 年度偵字第23540 號），本院判決如下：
    主  文
張士偉犯如附表所示之陸罪，均累犯，各處如附表「宣告刑及沒
收」欄所示之刑及沒收。上開陸罪應執行有期徒刑玖年陸月。
    事  實
一、張士偉明知甲基安非他命屬毒品危害防制條例第2 條第2 項
    第2 款所明定列管第二級毒品，不得非法販賣及持有，竟意
    圖營利，基於販賣第二級毒品之犯意，分別於如附表編號1
    至6 所示之時間及地點，以如附表編號1 至6 所示之價格及
    交易方式，販賣第二級毒品甲基安非他命予王家偉共6 次（
    各次販賣毒品之交易時間、地點、販毒所得及方式，詳如附
    表所示。其中附表編號6 部分，因張士偉已與王家偉談好販
    毒交易條件並先收取價金，而著手於販賣第二級毒品，然未
    依約交付毒品而止於未遂），分別牟取利潤。嗣經王家偉向
    高雄市政府警察局刑事警察大隊檢舉，因而查悉上情。
二、案經高雄市政府警察局刑事警察大隊報告臺灣高雄地方檢察
    署檢察官偵查起訴。
    理  由
一、證據能力之說明：
    被告以外之人於審判外之陳述，雖不符刑事訴訟法第159 條
    之1 至之4 等4 條之規定，而經當事人於審判程序同意作為
    證據，法院審酌該言詞陳述或書面陳述作成時之情況，認為
    適當者，亦得為證據；當事人、代理人或辯護人於法院調查
    證據時，知有刑事訴訟法第159 條第1 項不得為證據之情形
    ，而未於言詞辯論終結前聲明異議者，視為有前項之同意，
    同法第159 條之5 定有明文。立法意旨在於傳聞證據未經當
    事人之反對詰問予以核實，原則上先予排除；惟若當事人已
    放棄反對詰問權，於審判程序中表明同意該等傳聞證據可作
    為證據；或於言詞辯論終結前未聲明異議，基於尊重當事人
    對傳聞證據之處分權，及證據資料愈豐富，愈有助於真實發
    見之理念，且強化言詞辯論主義，使訴訟程序得以順暢進行
    ，上開傳聞證據亦均具有證據能力。查本案判決所引用具傳
    聞性質之各項證據資料，因檢察官、被告張士偉及其辯護人
    於審判中均同意有證據能力（本院卷第96頁），本院審酌各
    該傳聞證據作成時之情況，認均與本件待證事實具有關聯性
    ，且查無證據足以證明言詞陳述之傳聞證據部分，陳述人有
    受外在干擾、不法取供或違反其自由意志而陳述之情形；書
    面陳述之傳聞證據部分，亦無遭變造或偽造之情事，衡酌各
    該傳聞證據，作為本案之證據亦屬適當，自均得為證據，而
    有證據能力。
二、認定事實所憑之證據及理由
    訊據被告固不否認曾交付毒品甲基安非他命予證人王家偉，
    及王家偉有匯入如附表所示之各款項至被告所申設之中國信
    託商業銀行股份有限公司五甲分行帳號000000000000號帳戶
    （下稱中國信託帳戶）等事實，惟均矢口否認有何販賣第二
    級毒品犯行，辯稱：我沒有販毒給王家偉，是他來我家找我
    ，我免費請他，或是我跟他合資購買毒品。附表編號1 至5
    ，王家偉匯入我中國信託帳戶的款項，都是我拿錢請他幫我
    自存，並非販毒價金。因為王家偉有欠別人錢，我將他的錢
    新臺幣（下同）3,700 元（即附表編號6 部分）拿走以償還
    該筆債務，他不開心，才會誣陷我販毒給他等語（本院卷第
    52-56 、118 頁）。辯護人則以：證人王家偉依毒品危害防
    制條例第17條第1 項規定，供出毒品來源可減刑，證人王家
    偉之地位顯與被告有利害衝突，其證詞不可採信，況證人王
    家偉與被告有3,700 元之債務糾紛，益證其證詞不可信。又
    本件編號1 至5 部分並無監聽譯文或LINE對話紀錄可佐，而
    附表編號6 之犯罪事實，證人王家偉僅有提出語意不明之
    LINE對話紀錄，無法證明雙方有交易毒品。此外，本件均無
    扣得毒品、夾鏈袋等物品佐證，不能證明被告有販賣毒品等
    語為被告辯護。惟查：
（一）被告有如附表所載交付毒品（除編號6 並未交付毒品）並
      收受販毒價金之行為：
    1.據證人即購毒者王家偉迭次於警詢、偵查及本院審理中證
      稱：因為我有施用毒品的需求，透過朋友介紹而認識被告
      ，並向他購買毒品。我都是先用通訊軟體LINE跟被告約定
      購買毒品事宜，然後就去他位於小港區港壽街的住處找他
      。有時候購買的毒品數量超過我所攜帶的金錢，被告會讓
      我欠款，之後我會用無摺存款至提款機匯入被告的中國信
      託帳戶，將欠他的購毒款項匯還給他。我有於附表編號1
      至5 所示之時間、地點交付購毒價金給被告，被告均有當
      場將毒品甲基安非他命交給我，但因為我身上現金不足，
      這5 次都有以匯款方式將不足金額匯到被告之中國信託帳
      戶。另外，附表編號6 那次，我也是要跟被告購買甲基安
      非他命，用LINE談妥後，被告就叫我先匯款3,700 元給他
      ，我匯款完後，就去被告小港區港壽街的住處準備交易，
      但這次被告叫我回家等，後來竟一直沒有將毒品交給我，
      打給他也沒有接，我才去檢舉被告販賣毒品等語（偵卷第
      26-30 、180-181 頁，本院卷第99-105頁）。
    2.而查證人王家偉確有於如附表編號1 至6 所示之時間，匯
      入如附表編號1 至6 「交易方式」欄所示之金額至被告之
      中國信託帳戶乙節，有證人王家偉提出之匯款單6 張，及
      被告中國信託帳戶之交易明細表1 份在卷可佐（偵卷第23
      、60-83 頁）；復觀被告於警詢中供稱：根據上開交易明
      細表的時間，這6 次確實都有毒品交易，交易地點都在我
      家，但都是王家偉跟我藥頭購毒，我只是從中牽線，沒有
      獲得好處。王家偉向我認識的藥頭購買毒品之後，因帶不
      夠錢，經我認識的藥頭同意之後，王家偉將所欠購毒尾款
      匯到我的帳戶，然後我再將這些錢拿給我認識的藥頭。毒
      品都是藥頭先拿給我，叫我拿給王家偉；附表編號6 之3,
      700 元款項，王家偉本來要跟我認識的藥頭購買半錢2.5
      公克安非他命，但我聯繫完後，我的朋友說王家偉還有欠
      他錢，所以我就將3,700 元拿給我朋友，這次王家偉沒有
      購毒成功等語（偵卷第13、16-19 頁）；再於偵查中自陳
      ：王家偉會用LINE跟我聯絡，叫我幫他拿毒品，他知道從
      我這邊拿會比較便宜。有時候是王家偉匯錢給我，我再拿
      錢去跟我的上游買，我拿到毒品後，王家偉會來我家，我
      再將毒品交給他；有時候王家偉來我家拿毒品時，剛好藥
      頭也在，但是毒品都是我拿給王家偉的。王家偉匯款到我
      帳戶的錢，確實是要購買毒品的錢，那些錢我也都拿給藥
      頭了，我都沒有賺錢等語（偵卷第191-192 、194 頁）。
      復對於檢察官問及附表編號1 至6 「交易方式」欄所示之
      內容時，被告均表示沒有意見，並供稱：「（王家偉匯款
      這些錢給你，是否都是購買毒品的錢？）是，應該是。除
      了4 月22日（即附表編號6 所示犯行）那次交易外，其他
      5 次王家偉匯錢給我後，我都有拿安非他命給王家偉」等
      語，顯已自承證人王家偉所匯款項均為販毒價金，其有向
      王家偉收取販毒對價之行為，且除附表編號6 以外，其餘
      附表編號1 至5 部分，均有交付毒品甲基安非他命予王家
      偉等事實無訛（僅辯稱已將收取的錢轉交給藥頭，而無賺
      到任何價金，惟此辯解並不可採，詳如後述），核與證人
      王家偉上開證詞相符，足以互為補強，復有上開匯款單據
      、交易明細表等件可佐，是被告已收取如附表編號1 至6
      所載販毒對價，且於附表編號1 至5 所示犯行，均有交付
      毒品甲基安非他命予王家偉等情，均堪以認定。
    3.再參以被告於本件案發時間不到1 月之時間（即民國109
      年5 月10日、同年月11日），亦曾意圖營利，基於販賣毒
      品甲基安非他命之犯意，先以通訊軟體與購毒者聯繫交易
      毒品事宜，再提供本案之中國信託帳戶予對方以供匯入購
      毒價金使用，因而獲取2,000 元、1,000 元、1,000 元之
      款項，其後再交付毒品予購毒者而完成交易，上開犯行嗣
      經本院以109 年度訴字第639 號判刑確定在案，此有該案
      之判決書、臺灣高等法院被告前案紀錄表在卷足參，可見
      被告確有提供自己之中國信託帳戶供購毒者匯款之慣習，
      是與本案收取販毒價金之手法雷同，益徵證人王家偉本案
      所匯入之款項，均為販毒價金無訛。
    4.稽上各情，證人王家偉因向被告購買毒品，而於如附表編
      號1 至5 所示之時間、地點交付現金予被告，並因身上現
      金不足，另以匯款方式將不足之價金匯入被告之中國信託
      帳戶；及有於如附表編號6 所示之時間、地點，一次匯款
      3,700 元之購毒價金至上開中國信託帳戶予被告收訖，然
      該次並未拿到毒品等節，均足堪認定。
（二）被告就附表所為，均係基於販賣毒品以營利之犯意：
      所謂販賣，僅須行為人主觀上有營利意圖，至實際上是否
      已經獲利，則非所問，且販賣者從各種「價差」、「量差
      」或「純度」謀取差額為利潤之方式，或有差異，然其所
      圖利益之非法販賣行為目的，並無二致。且政府為杜絕毒
      品危害人民而再三宣導，查禁森嚴且重罰不予寬貸，對於
      毒品之禁絕，應為民眾所熟悉，毒品更屬量微價高之物，
      依一般社會通念，販賣行為在通常情形下均係以牟利為其
      主要誘因及目的，當無可能甘冒遭查獲之重大風險，取得
      毒品後仍按同一價量轉售之理，參以被告與本案購毒者王
      家偉尚非至親好友，亦無特殊情誼關係，苟非有利可圖，
      殊無可能甘冒重刑之風險而為販毒行為。況觀本案之查獲
      經過，係因被告向證人王家偉收取附表編號6 之價金3,70
      0 元後，未依約交付毒品，證人王家偉備感受騙，方出面
      向員警檢舉，案情因而曝光等情，有證人王家偉之警詢筆
      錄可佐（偵卷第25-26 頁），益見被告與證人王家偉並無
      特殊情誼可言，否則證人王家偉豈會因3,700 元之款項即
      向員警檢舉，而由此亦可見，被告倘非有利可圖，豈會平
      白為證人王家偉拿取毒品，堪認被告前揭販賣毒品犯行，
      確有營利之意圖甚明。
（三）至被告嗣於本院準備程序時一改前詞，辯稱：本件不是代
      購，是我跟王家偉合資購買毒品，或是我無償提供毒品給
      王家偉等語（本院卷第53-54 頁）。另就證人王家偉匯入
      其中國信託帳戶款項之性質，亦改稱：這6 次匯款都不是
      購毒價金，是我拿我的錢給王家偉，請他自存到我的中國
      信託帳戶，那是我玩遊戲買遊戲幣要用的等語（本院卷第
      52 -5 4 頁）。再於本院審判程序中辯稱：時間很久了，
      曾經有過王家偉來找我，我給他吃，但他說的這六次我記
      不是很清楚，時間、地點我無法確認。匯款單那些，都是
      我拿錢給王家偉，請他幫我自存，不是他要買毒品等語（
      本院卷第95-66 頁），亦即被告除否認證人王家偉所匯入
      之款項係購毒價金外，更全盤否認本件6 次販毒之時間、
      地點及交付毒品之過程。惟查：
    1.被告初於警詢及偵查中辯稱：我是幫王家偉購買毒品，附
      表編號所示之6 次交易均存在，但附表編號1 至5 之價金
      我都拿給藥頭，自己都沒有賺錢等語，嗣後卻翻供並為上
      述辯解，不僅與自己先前之供述相左，更與證人王家偉證
      詞不符，實難以信採。又被告所辯稱：王家偉本案所匯入
      款項是我拿錢請他自存乙節，業據證人王家偉所否認（本
      院卷第105 頁），而被告不僅未提出任何證據以實其說，
      復於審判中陳稱：我是今年（即110 年）的5 、6 、7 、
      8 月拿錢給王家偉，叫他去存錢等語（本院卷第116 頁）
      ，對照證人王家偉本案係於109 年3 月28日至109 年4 月
      22日間匯款至被告中國信託帳戶，顯然早於被告上開所稱
      之委託自存時間，則被告所稱之自存情節，縱屬實情，亦
      與本案毫無瓜葛，無從執此為有利被告之認定甚明。
    2.復審酌被告於警詢（109 年10月30日）及偵訊（110 年3
      月30日）時，因距離案發時較近，記憶理應較清晰，亦較
      無時間思考利弊得失，反觀於審理時（110 年9 月27日、
      110 年11月4 日）距離案發時甚久，本無可能再為更具體
      、詳細之證述，被告於警詢及偵查中之供詞均屬一致，竟
      於審理過程中，任意翻異其詞，反覆無常，復無相關事證
      足佐，更顯其說詞純屬任意胡謅，自無可信。
    3.況證人王家偉於警詢、偵查及審理中均證稱本件係向被告
      購買毒品乙情，業如前述。證人於審理中更具結證稱：我
      沒有跟被告一起合資購買毒品。我是向被告購買毒品，匯
      款帳戶是被告主動提供給我的，被告沒有帶我認識他的藥
      頭，我都沒有看過藥頭。被告如何拿到毒品的過程我不清
      楚，我只是把錢給他而已，我不知道被告有沒有賺到利益
      。我過去時先打電話給被告，到的時候就有東西（即毒品
      ）了。是被告當場跟我說錢不夠的話再匯就好了，我沒有
      看到他有去問藥頭等語（本院卷第100-101 、104 、109
      -110頁）。核與被告自承：都是我跟藥頭「小雅」拿毒品
      ，不是王家偉跟「小雅」拿的，因為他們不認識一情相符
      （偵卷第13頁，本院卷第54頁）。並參以被告於本件始終
      供稱毒品上游是名為「小雅」的女生（偵卷第19頁，本院
      卷第54頁），然證人王家偉卻始終證稱：被告跟我說他是
      向一個綽號「兩齒」的男生買的等語（偵卷第181 頁，本
      院卷第111 頁），二者對於毒品上游為何人之說詞顯然不
      一，益見證人王家偉確實不認識被告所稱之毒品上游，不
      知被告的毒品來源，遑論知悉被告向上游購買的數量及價
      格為何。且依證人王家偉上開之證述以觀，其認知係向被
      告購毒，而非向被告之毒品上游購毒或與被告合資購毒，
      且被告對於如何交付價金、可否賒欠款項待日後再行匯款
      等節，顯具有決定地位，是與被告所稱須得藥頭同意之情
      節不符。則被告空言辯稱本件係代購或合資購毒云云，均
      與事證相左，難以採信。
    4.又針對被告辯稱係免費提供毒品予證人王家偉一節，亦據
      證人王家偉明確證稱：去被告家時，他確實有請我吃，但
      在那邊吃完之後帶走的部分，是要付錢的等語（本院卷第
      101 、107 頁），佐以本案附表編號1 至5 被告均有交付
      毒品予王家偉收取（附表編號6 則與此辯解無涉），堪認
      被告本案確實與證人王家偉存有毒品交易無訛，而與單純
      免費提供施用之情節不同，況被告本案確有提供毒品予王
      家偉並收取對價等事實，有前述之證據足憑，而經認定如
      前，是被告空言辯稱是免費提供毒品施用云云，顯屬卸責
      之詞，洵無足採。
（四）另被告辯稱：王家偉係因不滿其將附表編號6 之3,700 元
      款項償還給債權人，才對其誣指本案，證人證詞不可採信
      乙節：
      被告雖供稱：王家偉有欠我朋友「洪仔」錢，我把王家偉
      給我的3,700 元扣起來，先還給那個朋友，因此該次（即
      附表編號6 ）沒有交付毒品給王家偉等語（偵卷第19、19
      4 頁，本院卷第55頁），惟證人王家偉否認此情，並於審
      理中具結證稱：我有跟「洪仔」買過毒品，但我沒有欠「
      洪仔」錢等語（本院卷第114 頁）。而觀卷內被告與證人
      王家偉之LINE對話紀錄截圖，可見證人王家偉曾回覆被告
      ：我欠誰、我什麼時候欠誰錢等語（偵卷第24頁），亦係
      否認被告所稱欠錢之事，是與其上開所述相符。而卷內並
      無證人王家偉與「洪仔」有債務糾紛之相關證據，被告空
      言執上開情詞置辯，實難採信。並參以被告於審理中供稱
      ：我不知道那個朋友的全名，我都叫他「洪仔」。我不曉
      得王家偉欠錢的原因，也不知道他跟「洪仔」的關係，我
      是單純看不下去，覺得王家偉欠人家錢就趕快還，我幫忙
      還錢乙事，並沒有收到什麼好處等語（本院卷第55-56 頁
      ），可見被告並不知「洪仔」之真實姓名，亦不知王家偉
      與「洪仔」之關係及債務緣由，幫忙扣錢交還又未有任何
      好處，其何以逕將證人王家偉之價金扣留轉給「洪仔」，
      而徒惹王家偉對其之不諒解，顯然被告上開之說法是與常
      情有違，而難以信採。又證人王家偉本案如何向被告購毒
      之經過，於警詢、偵查及本院審理中之證詞前後均相一致
      ，並無矛盾之處，且有如前述之補強證據為佐，足認證人
      王家偉前揭證述內容並非虛構，當屬可信，從而被告空言
      辯稱係遭證人王家偉特意誣陷等語，亦不足取。另辯護意
      旨以證人王家偉依毒品危害防制條例第17條第1 項供出毒
      品來源可減輕其刑，證人與被告利害衝突，逕認證人之證
      詞不實，顯屬臆測，亦非可採。
（五）綜上所述，被告所辯應係推託卸責之詞，不足採信，其所
      犯附表編號1 至5 各次販賣甲基安非他命犯行，及附表編
      號6 之販賣甲基安非他命未遂之犯行，事證明確，堪以認
      定，均應依法論科。末被告固聲請測謊，惟本院審酌因本
      案事證已明，且測謊技術或可作為偵查之手段，以排除或
      指出偵查之方向，然在審判上尚無法作為認定有無犯罪事
      實之基礎或證據，是上開調查證據之聲請，核無調查之必
      要，應予駁回，併予敘明。
三、論罪科刑
（一）新、舊法比較
  1.行為後法律有變更者，適用行為時之法律，但行為後之法律
    有利於行為人者，適用最有利於行為人之法律，刑法第2 條
    第1 項定有明文。本條項規定所稱「行為後法律有變更者」
    ，係指犯罪構成要件有擴張、減縮，或法定刑度有變更等情
    形，故行為後應適用之法律有上述變更之情形者，法院應綜
    合其全部罪刑之結果而為比較適用。
  2.被告為本案行為後，毒品危害防制條例第4 條，業於109 年
    1 月15日修正公布，並自同年7 月15日起生效施行。修正前
    之毒品危害防制條例第4 條第2 項原規定：「製造、運輸、
    販賣第二級毒品者，處無期徒刑或七年以上有期徒刑，得併
    科新臺幣一千萬元以下罰金。」修正後為：「製造、運輸、
    販賣第二級毒品者，處無期徒刑或十年以上有期徒刑，得併
    科新臺幣一千五百萬元以下罰金。」經比較修正前、後之法
    律，修正後之規定提高最低法定刑及罰金刑之上限，是本案
    經新舊法比較結果，應以被告行為時之法律即修正前之毒品
    危害防制條例第4 條第2 項對被告較為有利。故依刑法第2
    條第1 項前段，本件應適用修正前毒品危害防制條例第4 條
    第2 項之規定。
（二）核被告所為如附表編號1 至5 所示部分，均係犯修正前毒
      品危害防制條例第4 條第2 項之販賣第二級毒品罪（共5
      罪）；如附表編號6 所示部分，係犯修正前毒品危害防制
      條例第4 條第6 項、第2 項之販賣第二級毒品未遂罪。被
      告持有毒品之低度行為，均為販賣之高度行為所吸收，不
      另論罪。被告所犯上開6 罪間，犯意各別，應予分論併罰
      。
（三）刑之加重、減輕事由
    1.累犯加重（附表編號1 至6 部分）
      被告前因施用毒品及詐欺等案件，分別經本院以107 年度
      簡字第4112號判處有期徒刑3 月，及107 年度易字第247
      號判處有期徒刑4 月確定，上開各罪嗣經本院以108 年度
      聲字第1214號裁定應執行有期徒刑6 月確定，並於108 年
      11月28日徒刑易科罰金執行完畢等節，有其臺灣高等法院
      被告全國前案紀錄表在卷可參，被告於前案有期徒刑執行
      完畢後，5 年內故意再犯本案有期徒刑以上之6 罪，均為
      累犯，本院審酌被告構成累犯之前案中有同屬毒品案件者
      ，竟不知悔改，經前案刑罰執行完畢不足半年之時間，即
      再為本案販毒之重罪，堪認被告對刑罰反應力薄弱，且衡
      其本案犯罪情節，亦無適用累犯加重規定時，超過其所應
      負擔罪責之情事，爰依刑法第47條第1 項規定，就被告所
      犯上開6 罪，均加重其刑（其中法定刑為無期徒刑部分，
      依法不得加重）。公訴意旨未論及累犯，應予補充。
    2.未遂減輕事由（附表編號6 部分）
      被告就附表編號6 販賣第二級毒品之犯行，已著手於販賣
      第二級毒品，然尚未交付毒品予購毒者王家偉，而屬未遂
      犯，爰依刑法第25條第2 項規定，按既遂犯之刑減輕之。
    3.未有偵審自白減刑之適用
      按修正前之毒品危害防制條例第17條第2 項規定：「犯第
      4 條至第8 條之罪於偵查及審判中均自白者，減輕其刑」
      ，係為鼓勵是類犯罪行為人自白、悔過，並期訴訟經濟、
      節約司法資源而設，故此所謂「自白」，應係指對自己之
      犯罪事實全部或主要部分為肯定供述之意；且僅須被告於
      偵、審中均曾經自白，即得認有該條項之適用，不以始終
      承認犯罪為必要。不論被告之自白，係出於自動或被動、
      簡單或詳細、一次或多次，並其自白後有無翻異，苟其於
      偵查及審判中均曾有自白，即應依法減輕其刑。經查：本
      件被告於偵查、審判中均矢口否認有何販賣第二級毒品之
      犯行，並未自白，自無從適用同條例第17條第2 項減輕其
      刑之規定。
    4.未因供出毒品來源因而查獲其他正犯或共犯
      次按犯本條例第4 條至第8 條、第10條或第11條之罪，供
      出毒品來源，因而查獲其他正犯或共犯者，減輕或免除其
      刑，毒品危害防制條例第17條第1 項定有明文。查本件被
      告固於警詢及本院準備程序中均供稱其毒品來源綽號「小
      雅」之成年女子（偵卷第19頁、本院卷第54頁），然因被
      告未能提供綽號「小雅」之真實姓名及聯絡方式以供偵辦
      ，故迄今未因被告之供述而查獲該人或其他上游來源等節
      ，有高雄市政府警察局刑事警察大隊110 年6 月8 日函文
      在卷足稽（本院卷第19頁），而與前述條文「因而查獲其
      他正犯或共犯」之要件不符，是本案尚無毒品危害防制條
      例第17條第1 項減免其刑規定之適用。
    5.綜上，被告就上開所示之6 罪，均應依累犯之規定，加重
      其刑；又關於附表編號6 之犯行，因同時具有刑之加重、
      減輕事由，爰依刑法第71條第1 項之規定，先加後減之。
（四）量刑暨定應執行刑
      爰以行為人責任為基礎，審酌被告正值青壯，非無循正途
      謀生之能力，明知毒品對於人體健康危害至鉅，為政府嚴
      令禁絕流通，竟以營利之意圖為本件販賣第二級毒品甲基
      安非他命之犯行既遂5 次、未遂1 次，不但助長毒品泛濫
      ，危害社會治安，亦侵蝕國家勞動生產力，影響層面非淺
      ，而未遂部分則幸因毒品未實際交付予購毒者，故毒品未
      實際流入市面，然其所為誠應嚴厲譴責；復衡酌被告犯後
      猶飾詞否認犯行，難謂有何反省己行不當之心，並衡以被
      告之犯罪動機、目的、其6 次販毒犯行之各次不法多寡及
      販毒價金高低等情；另考量被告於本院審理時自陳國中肄
      業之智識程度，入監前從事中鋼機械電焊工作，日薪約1,
      650 元、未婚無子、與母親同住之生活經濟狀況（本院卷
      第124 頁）；暨其前已有詐欺、偽證、販賣及施用毒品等
      前科（參見臺灣高等法院被告前案紀錄表，經論處累犯部
      分不予重複評價），素行非佳等一切情狀，分別量處如附
      表「宣告刑及沒收」欄所示之刑。又斟酌被告所犯上開販
      賣第二級毒品既遂5 次、未遂1 次，犯罪態樣類似，6 次
      販賣毒品時間介於109 年3 月至同年4 月間，時間間隔非
      久、各次販賣之數量與金額尚非甚鉅，販賣之對象屬同1
      人、實質侵害法益之質與量，未如形式上單從罪數所包含
      範圍之鉅，如以實質累加之方式定應執行刑，其刑度將超
      過其行為之數量內涵，及被告有復歸社會之需要等情，爰
      依刑法第51條第5 款數罪併罰所採限制加重原則，就被告
      所為上開6 罪，定其應執行刑如主文所示。
四、沒收部分
（一）被告因本案6 次販毒犯行，各獲有如附表編號1 至6 所示
      之販毒價金乙情，業經認定如前，要屬被告之犯罪所得，
      雖未經扣案，仍應依刑法第38條之1 第1 項前段、第3 項
      之規定，附隨於各項罪刑下宣告沒收，並於全部或一部不
      能沒收或不宜執行沒收時，追徵其價額。
（二）又被告犯本案販賣第二級毒品各罪，所使用之手機及所含
      SIM 卡（門號為0000000000號），未據扣案，固非不得依
      毒品危害防制條例第19條第1 項規定沒收之，並依刑法第
      38條第4 項規定，於全部或一部不能沒收或不宜執行沒收
      時追徵其價額，惟此等手機及SIM 卡原可供一般日常生活
      聯絡使用，且本案案發至今已逾1 年，以電子通訊產品更
      迭快速，現存殘餘價值應甚低，爰考量「沒收有無助於犯
      罪之預防」、「欲沒收之客體替代性及經濟價值之高低」
      及「執行沒收之程序成本與目的有無顯失均衡」等節，認
      倘予宣告沒收或追徵，顯然欠缺刑法上之重要性，且為免
      將來執行困難及過度耗費公益資源，爰依刑法第38條之2
      第2 項規定，不予宣告沒收或追徵。
據上論斷，應依刑事訴訟法第299 條第1 項前段，修正前毒品危
害防制條例第4 條第2 項、第6 項，刑法11條、第2 條第1 項前
段、第47條第1 項、第25條第2 項、第51條第5 款、第38條之1
第1 項前段、第3 項，判決如主文。
本案經檢察官張雅婷提起公訴，檢察官陳宗吟到庭執行職務。
中    華    民    國   110    年    11    月    25    日
                  刑事第七庭   審判長法  官  林柏壽
                                     法  官  陳力揚
                                     法  官  洪韻筑
以上正本證明與原本無異。
如不服本判決應於收受判決後20日內向本院提出上訴書狀，並應
敘述具體理由。其未敘述上訴理由者，應於上訴期間屆滿後20日
內向本院補提理由書(均須按他造當事人之人數附繕本)「切勿逕
送上級法院」。
因疫情而遲誤不變期間，得向法院聲請回復原狀。
中    華    民    國   110    年    11    月    25    日
                                     書記官  蔡嘉晏
附錄本案論罪科刑法條：
《修正前毒品危害防制條例第4條第2項、第6項》
製造、運輸、販賣第二級毒品者，處無期徒刑或七年以上有期徒
刑，得併科新臺幣一千萬元以下罰金。
前五項之未遂犯罰之。
　
附表：犯罪事實及宣告刑
┌──┬────┬──────┬─────────┬──────────┐
│    │        │交易時間（民│                  │                    │
│編號│購毒者  │國）、地點  │    交易方式      │   宣告刑及沒收     │
│    │        ├──────┤                  │                    │
│    │        │販毒價金（新│                  │                    │
│    │        │臺幣）      │                  │                    │
├──┼────┼──────┼─────────┼──────────┤
│1   │王家偉  │109 年3 月27│張士偉於109 年3 月│張士偉犯販賣第二級毒│
│    │        │日11時15分許│27日11時許，以其持│品罪，累犯，處有期徒│
│    │        │，在張士偉位│用之門號0000000000│刑柒年陸月。未扣案之│
│    │        │在高雄市小港│號行動電話，連結網│犯罪所得新臺幣壹仟伍│
│    │        │區港壽街118 │際網路登入通訊軟體│佰元沒收，於全部或一│
│    │        │巷6 號之住處│LINE（下稱「LINE」│部不能沒收或不宜執行│
│    │        │            │），與王家偉聯繫，│沒收時，追徵其價額。│
│    │        │            │雙方達成販賣第二級│                    │
│    │        ├──────┤毒品甲基安非他命之│                    │
│    │        │1,500元     │合意後，張士偉即於│                    │
│    │        │            │左列時間、地點，交│                    │
│    │        │            │付價值1,500 元、重│                    │
│    │        │            │量不詳之甲基安非他│                    │
│    │        │            │命1 包予王家偉，並│                    │
│    │        │            │當場向王家偉收取50│                    │
│    │        │            │0 元，剩餘1,000元 │                    │
│    │        │            │價金由王家偉於109 │                    │
│    │        │            │年3 月28日9 時58分│                    │
│    │        │            │許匯款至張士偉所申│                    │
│    │        │            │設之中國信託商業銀│                    │
│    │        │            │行股份有限公司五甲│                    │
│    │        │            │分行帳號0000000000│                    │
│    │        │            │89號帳戶（下稱中國│                    │
│    │        │            │信託帳戶）內。    │                    │
├──┼────┼──────┼─────────┼──────────┤
│2   │王家偉  │109 年3 月30│張士偉於109 年3 月│張士偉犯販賣第二級毒│
│    │        │日8 時15分許│30日8 時許，以其持│品罪，累犯，處有期徒│
│    │        │，在張士偉位│用之門號0000000000│刑柒年陸月。未扣案之│
│    │        │在高雄市小港│號行動電話，連結網│犯罪所得新臺幣壹仟伍│
│    │        │區港壽街118 │際網路登入LINE，與│佰元沒收，於全部或一│
│    │        │巷6 號之住處│王家偉聯繫，雙方達│部不能沒收或不宜執行│
│    │        │            │成販賣第二級毒品甲│沒收時，追徵其價額。│
│    │        │            │基安非他命之合意後│                    │
│    │        ├──────┤，張士偉即於左列時│                    │
│    │        │1,500元     │間、地點，交付價值│                    │
│    │        │            │1,500 元、重量不詳│                    │
│    │        │            │之甲基安非他命1 包│                    │
│    │        │            │予王家偉，並當場向│                    │
│    │        │            │王家偉收取500 元，│                    │
│    │        │            │剩餘1,000 元價金由│                    │
│    │        │            │王家偉於109 年3 月│                    │
│    │        │            │30日14時39分許匯款│                    │
│    │        │            │至張士偉所申設之中│                    │
│    │        │            │國信託帳戶內。    │                    │
├──┼────┼──────┼─────────┼──────────┤
│3   │王家偉  │109 年4 月9 │張士偉於109 年4 月│張士偉犯販賣第二級毒│
│    │        │日8 時15分許│9 日8 時許，以其持│品罪，累犯，處有期徒│
│    │        │，在張士偉位│用之門號0000000000│刑柒年陸月。未扣案之│
│    │        │在高雄市小港│號行動電話，連結網│犯罪所得新臺幣壹仟伍│
│    │        │區港壽街118 │際網路登入LINE，與│佰元沒收，於全部或一│
│    │        │巷6 號之住處│王家偉聯繫，雙方達│部不能沒收或不宜執行│
│    │        │            │成販賣第二級毒品甲│沒收時，追徵其價額。│
│    │        │            │基安非他命之合意後│                    │
│    │        ├──────┤，張士偉即於左列時│                    │
│    │        │1,500元     │間、地點，交付價值│                    │
│    │        │            │1,500 元、重量不詳│                    │
│    │        │            │之甲基安非他命1 包│                    │
│    │        │            │予王家偉，並當場向│                    │
│    │        │            │王家偉收取500 元，│                    │
│    │        │            │剩餘1,000 元價金由│                    │
│    │        │            │王家偉於109 年4 月│                    │
│    │        │            │9 日12時6 分許匯款│                    │
│    │        │            │至張士偉所申設之中│                    │
│    │        │            │國信託帳戶內。    │                    │
├──┼────┼──────┼─────────┼──────────┤
│4   │王家偉  │109 年4 月12│張士偉於109 年4 月│張士偉犯販賣第二級毒│
│    │        │日12時15分許│12日12時許，以其持│品罪，累犯，處有期徒│
│    │        │，在張士偉位│用之門號0000000000│刑柒年伍月。未扣案之│
│    │        │在高雄市小港│號行動電話，連結網│犯罪所得新臺幣壹仟元│
│    │        │區港壽街118 │際網路登入LINE，與│沒收，於全部或一部不│
│    │        │巷6 號之住處│王家偉聯繫，雙方達│能沒收或不宜執行沒收│
│    │        │            │成販賣第二級毒品甲│時，追徵其價額。    │
│    │        │            │基安非他命之合意後│                    │
│    │        ├──────┤，張士偉即於左列時│                    │
│    │        │1,000元     │間、地點，交付價值│                    │
│    │        │            │1,000 元、重量不詳│                    │
│    │        │            │之甲基安非他命1 包│                    │
│    │        │            │予王家偉，並當場向│                    │
│    │        │            │王家偉收取800 元，│                    │
│    │        │            │剩餘200 元價金由王│                    │
│    │        │            │家偉於109 年4 月12│                    │
│    │        │            │日22時26分許匯款至│                    │
│    │        │            │張士偉所申設之中國│                    │
│    │        │            │信託帳戶內。      │                    │
├──┼────┼──────┼─────────┼──────────┤
│5   │王家偉  │109 年4 月14│張士偉於109 年4 月│張士偉犯販賣第二級毒│
│    │        │日13時15分許│14日13時許，以其持│品罪，累犯，處有期徒│
│    │        │，在張士偉位│用之門號0000000000│刑柒年陸月。未扣案之│
│    │        │在高雄市小港│號行動電話，連結網│犯罪所得新臺幣壹仟伍│
│    │        │區港壽街118 │際網路登入LINE，與│佰元沒收，於全部或一│
│    │        │巷6 號之住處│王家偉聯繫，雙方達│部不能沒收或不宜執行│
│    │        │            │成販賣第二級毒品甲│沒收時，追徵其價額。│
│    │        │            │基安非他命之合意後│                    │
│    │        ├──────┤，張士偉即於左列時│                    │
│    │        │1,500元     │間、地點，交付價值│                    │
│    │        │            │1,500 元、重量不詳│                    │
│    │        │            │之甲基安非他命1 包│                    │
│    │        │            │予王家偉，並當場向│                    │
│    │        │            │王家偉收取1,000 元│                    │
│    │        │            │，剩餘500 元價金由│                    │
│    │        │            │王家偉於109 年4 月│                    │
│    │        │            │15日1 時54分許匯款│                    │
│    │        │            │至張士偉所申設之中│                    │
│    │        │            │國信託帳戶內。    │                    │
├──┼────┼──────┼─────────┼──────────┤
│6   │王家偉  │109 年4 月22│張士偉於109 年4 月│張士偉犯販賣第二級毒│
│    │        │日13時47分許│22日13時47許，以其│品未遂罪，累犯，處有│
│    │        │（起訴書誤載│持用之門號00000000│期徒刑肆年。未扣案之│
│    │        │為13時37分許│91號行動電話，連結│犯罪所得新臺幣參仟柒│
│    │        │），雙方達成│網際網路登入LINE，│佰元沒收，於全部或一│
│    │        │販毒合意    │與王家偉聯繫，雙方│部不能沒收或不宜執行│
│    │        │            │達成由張士偉以價金│沒收時，追徵其價額。│
│    │        │            │3,700 元，販賣重量│                    │
│    │        │            │不詳之第二級毒品甲│                    │
│    │        ├──────┤基安非他命1 包予王│                    │
│    │        │3,700元     │家偉之合意後，王家│                    │
│    │        │            │偉即於同日13時57分│                    │
│    │        │            │許（起訴書誤載為13│                    │
│    │        │            │時47分許）匯款3,70│                    │
│    │        │            │0 元至張士偉所申設│                    │
│    │        │            │之中國信託帳戶內，│                    │
│    │        │            │然張士偉事後並未交│                    │
│    │        │            │付甲基安非他命予王│                    │
│    │        │            │家偉，交易因而未遂│                    │
│    │        │            │。                │                    │
└──┴────┴──────┴─────────┴──────────┘